臺灣花蓮地方法院刑事判決　　　　　　　 96年度訴字第313號
公　訴　人　臺灣花蓮地方法院檢察署檢察官
被　　　告　乙○○
選任辯護人　魏辰州律師
上列被告因違反毒品危害防制條例案件，經檢察官提起公訴（96
年度偵字第2564號），本院判決如下：
    主  文
乙○○販賣第二級毒品，陸罪，各處如附表一主文欄所示之刑。
應執行有期徒刑拾年，販賣第二級毒品所得新台幣貳萬貳仟元沒
收，如全部或一部不能沒收時，以其財產抵償之，扣案如附表二
所示之物沒收，扣案之安非他命拾包（驗後淨重拾貳點捌
肆公克）沒收銷燬之。
    事  實
一、乙○○基於意圖販賣第二級毒品安非他命牟利之犯意，先於
    民國96年4 月間某日，在花蓮市○○路花蓮商校路旁，以新
    台幣（下同）53萬元之價格，向方秀夫等人（由檢察官另行
    偵辦中）購得第二級毒品安非他命8兩，即接續於同月26 日
    ，以其所有0000-000000 號行動電話與謝謦而聯絡交易安非
    他命之時間、地點及金額後，販賣6000元之安非他命予謝謦
    而，並基於販賣安非他命牟利之犯意，以上開行動電話聯絡
    之方式，分別販賣安非他命予謝謦而4次、何玉英1次（詳細
    販賣時間、地點、金額均如附表一所示）。嗣經警監聽前開
    行動電話而查悉上情，乃於96年5 月29日晚上11時30分許，
    在花蓮縣吉安鄉○○村○○○路66號9樓之2，將其拘提到案
    ，並扣得其所有用以販賣毒品之前開行動電話1支（內含SIM
    卡1張）、安非他命33包（含袋重 40.68公克，淨重33.01公
    克，取出0.17公克鑑定用罄，驗後淨重 32.84公克）、電子
    秤1個、分裝匙1支、預備供販毒所用之分裝袋3包及現金350
    0 元（蒞庭檢察官已更正犯罪事實如附表一，並減縮乙○○
    販賣安非他命予張俊賢之事實）。
二、案經花蓮縣警察局花蓮分局報告臺灣花蓮地方法院檢察署檢
    察官偵查起訴。
    理  由
壹、證據能力
一、按刑事訴訟法第159條第1項規定：被告以外之人於審判外之
    言詞或書面陳述，除法律有規定者外，不得作為證據。被告
    以外之人於偵查中向檢察官所為之陳述，除顯有不可信之情
    況者外，得為證據，同法第159條之1第 2項定有明文。又按
    被告以外之人於審判外之陳述，雖不符刑事訴訟法第 159條
    之 1至159條之4之規定，而經當事人於審判程序同意作為證
    據，法院審酌該言詞陳述或書面陳述作成時之情況，認為適
    當者，亦得為證據；當事人、代理人或辯護人於法院調查證
    據時，知有第159條第1項不得為證據之情形，而未於言詞辯
    論終結前聲明異議者，視為有前項之同意，同法第159條之5
    亦定有明文。
二、查被告乙○○同意證人何玉英、謝謦而、方秀夫於警詢及偵
    查之陳述作為證據，辯護人則對上開證人於警詢及偵查中之
    陳述均不爭執其證據能力，本院審酌其等作證時所處之狀況
    ，並無有受外力不當干擾之情事，且無顯有不可信之情形，
    均認為適當，故依刑事訴訟法第159條之1第2項、第159條之
    5第1項、第2 項之規定，其等於警詢及偵查中之陳述均有證
    據能力，合先敘明。
貳、實體部分：
一、訊據被告除對其向方秀夫購買安非他命之金額與重量有爭執
    外，對於其餘販賣第二級毒品之犯行，均坦承不諱，就上開
    爭執部分辯稱：其係以7萬元向方秀夫購買安非他命1兩云云
    。經查：
    (一)被告於附表一所示時間、地點，分別販賣安非他命予謝謦
      而5次、販賣安非他命予何玉英1次之事實，業據被告供承
      明確，核與謝謦而、何玉英於警詢及偵查中所證述之情節
      大致相符，並有與被告及上開證人所述相符之卷附電話監
      聽譯文乙份、通訊監察書及扣案之監聽錄音帶可參。是被
      告此部分之自白與事實相符，應堪採信。
    (二)被告雖以其僅向方秀夫購買1 兩安非他命等語置辯。然被
      告係向方秀夫等人購買8 兩，共價值53萬元之安非他命之
      事實，業據證人方秀夫於警詢及偵查中證述明確。衡以方
      秀夫就販賣安非他命予被告部分，尚涉犯販賣安非他命之
      重罪，實無就販賣毒品之重量予以誇大之必要。又警方在
      被告住處查獲之安非他命33包經送內政部警政署刑事警察
      局鑑定結果：扣案之安非他命33包，經檢視均為白色晶體
      ，外觀型態均相似，驗前總毛重40.68 公克（包裝塑膠袋
      重約7.67公克），其中編號1，淨重0.95 公克，取0.17公
      克鑑定用罄，餘0.78公克，檢出二級毒品甲基安非他命成
      分等情，有該局96年 6月29日刑鑑字第0960093751號鑑定
      書乙份附卷足參。是查扣之安非他命淨重為33.01公克（
      40.68-7.67=33.01），而1兩安非他命為37.5 公克。被告
      並自承其係先向方秀夫購買安非他命後，再予以販賣予附
      表一所示之人，果其僅販入1 兩安非他命，則其既已販出
      如附表一所示共價值2萬2千元安非他命之後，焉可能尚遭
      警方查扣近1 兩重之安非他命？是被告此部份之辯解，應
      係避重就輕之詞，不足採信。其向方秀夫等人購買之安非
      他命應係8兩，而非1兩。
    (三)此外，復有被告所有用以販賣毒品之行動電話1 支、安非
      他命33包（驗後淨重32.84公克）、電子秤1個、分裝匙1
      支及預備供販毒所用之分裝袋3包及現金3500元扣案可稽
      。
      本件事證明確，被告犯行洵堪認定，應依法論科。
二、核被告所為，均係犯毒品危害防制條例第4條第2項之販賣第
    二級毒品罪。被告每次販賣前後持有第二級毒品安非他命之
    低度行為，均為販賣之高度行為所吸收，不另論罪。又被告
    意圖營利而販入安非他命後，至首次賣出安非他命予謝謦而
    （即附表一編號一部分），乃二個舉動之接續實行，仍祇成
    立一個販賣既遂罪（最高法院96年度台上字第3551號、4780
    號判決可參）。其六次販賣安非他命之犯行，犯意各別，行
    為互殊，應予分論併罰之。爰審酌被告犯罪之動機、手段、
    販賣毒品之金額、及犯後勇於承認，態度良好等一切情狀，
    各量處如主文所示之刑，並定其應執行刑。
三、被告販賣安非他命所得（如附表一所示），應依毒品危害防
    制條例第19條第 1項之規定沒收之，如全部或一部不能沒收
    時，以其財產抵償之。另扣案如附表二所示之物，其中行動
    電話 1支、電子秤1個、分裝匙1支，皆係被告販賣安非他命
    所用之物，分裝袋 3包則為預備供犯罪所用之物，且均為被
    告所有，業據被告於警詢時供承在卷，亦應依同條例第19條
    第1項、刑法第38條第 1項第2款之規定宣告沒收。至扣案之
    安非他命33包（驗後淨重 32.84公克），係查獲之毒品，爰
    依法宣告沒收銷燬之。
據上論斷，應依刑事訴訟法第299條第1項前段，毒品危害防制條
例第4條第2項、第18條第1項前段、第19條第1項，刑法第11條前
段、第38條第1項第2款、第51條第5款，判決如主文。
本案經檢察官甲○○到庭執行職務。
中　　華　　民　　國　　96　　年　　11　　月　　12　　日
　　　　　　　　　刑事第三庭    審判長法　官  李世華
                                      法  官  張嘉芬
                                      法  官  許乃文
上列正本證明與原本無異。
如對本判決不服，應於送達後10日內，向本院提出上訴狀。
（上訴狀應記載具體上訴理由並應抄附繕本）
中　　華　　民　　國　　96　　年　　11　　月　　12　　日
      　　　　　　　　　　　　　　　　書記官
附表一：販賣第二級毒品安非他命：
┌──┬────┬────┬───┬───┬─────────────────┐
│編號│時   間 │地    點│販毒  │販毒  │主文                              │
│    │        │        │對象  │所得  │                                  │
├──┼────┼────┼───┼───┼─────────────────┤
│ 一 │96年4月 │花蓮縣吉│謝謦而│6000元│乙○○販賣第二級毒品，處有期徒刑捌│
│    │26日    │安鄉火車│      │      │年，販賣第二級毒品所得新台幣陸仟元│
│    │        │站或花蓮│      │      │沒收，如全部或一部不能沒收時，以其│
│    │        │縣吉安鄉│      │      │財產抵償之，扣案如附表二所示之物沒│
│    │        │御花園  │      │      │收，扣案之安非他命拾包（驗後淨│
│    │        │KTV     │      │      │重拾貳點捌肆公克）沒收銷燬之。  │
├──┼────┤        │      ├───┼─────────────────┤
│ 二 │96年4月 │        │      │6000元│乙○○販賣第二級毒品，處有期徒刑柒│
│    │28日    │        │      │      │年肆月，販賣第二級毒品所得新台幣陸│
│    │        │        │      │      │仟元沒收，如全部或一部不能沒收時，│
│    │        │        │      │      │以其財產抵償之，扣案如附表二所示之│
│    │        │        │      │      │物沒收，扣案之安非他命拾包（驗│
│    │        │        │      │      │後淨重拾貳點捌肆公克）沒收銷燬之│
│    │        │        │      │      │。                                │
├──┼────┤        │      ├───┼─────────────────┤
│ 三 │96年5月 │        │      │3000元│乙○○販賣第二級毒品，處有期徒刑柒│
│    │3日     │        │      │      │年貳月，販賣第二級毒品所得新台幣│
│    │        │        │      │      │仟元沒收，如全部或一部不能沒收時，│
│    │        │        │      │      │以其財產抵償之，扣案如附表二所示之│
│    │        │        │      │      │物沒收，扣案之安非他命拾包（驗│
│    │        │        │      │      │後淨重拾貳點捌肆公克）沒收銷燬之│
│    │        │        │      │      │。                                │
├──┼────┤        │      ├───┼─────────────────┤
│ 四 │96年5月 │        │      │3000元│乙○○販賣第二級毒品，處有期徒刑柒│
│    │4日     │        │      │      │年貳月，販賣第二級毒品所得新台幣│
│    │        │        │      │      │仟元沒收，如全部或一部不能沒收時，│
│    │        │        │      │      │以其財產抵償之，扣案如附表二所示之│
│    │        │        │      │      │物沒收，扣案之安非他命拾包（驗│
│    │        │        │      │      │後淨重拾貳點捌肆公克）沒收銷燬之│
│    │        │        │      │      │。                                │
├──┼────┤        │      ├───┼─────────────────┤
│ 五 │96年5月 │        │      │3000元│乙○○販賣第二級毒品，處有期徒刑柒│
│    │5日     │        │      │      │年貳月，販賣第二級毒品所得新台幣│
│    │        │        │      │      │仟元沒收，如全部或一部不能沒收時，│
│    │        │        │      │      │以其財產抵償之，扣案如附表二所示之│
│    │        │        │      │      │物沒收，扣案之安非他命拾包（驗│
│    │        │        │      │      │後淨重拾貳點捌肆公克）沒收銷燬之│
│    │        │        │      │      │。                                │
├──┼────┼────┼───┼───┼─────────────────┤
│ 六 │96年4月 │花蓮市華│何玉英│1000元│乙○○販賣第二級毒品，處有期徒刑柒│
│    │24日    │西22之7 │      │      │年，販賣第二級毒品所得新台幣壹仟元│
│    │        │何玉英住│      │      │沒收，如全部或一部不能沒收時，以其│
│    │        │處      │      │      │財產抵償之，扣案如附表二所示之物沒│
│    │        │        │      │      │收，扣案之安非他命拾包（驗後淨│
│    │        │        │      │      │重拾貳點捌肆公克）沒收銷燬之。  │
└──┴────┴────┴───┴───┴─────────────────┘
附表二：（扣案用以販毒或預備供販毒之物）
行動電話1支（內含SIM卡1張）、電子秤1個、分裝匙1支、分裝
袋3 包。
附錄本判決論罪之法律條文：
毒品危害防制條例第4條第2項：
製造、運輸、販賣第二級毒品者，處無期徒刑或七年以上有期徒
刑，得併科新臺幣七百萬元以下罰金。
